臺灣板橋地方法院刑事判決　　　　　　 100年度訴字第1406號
公　訴　人　臺灣板橋地方法院檢察署檢察官
被　　　告　楊英志
指定辯護人　本院公設辯護人湯明純
上列被告因強盜等案件，經檢察官提起公訴（100 年度偵字第
12769號），本院判決如下：
    主  文
楊英志竊盜，處有期徒刑月；又意圖為自己不法之所有，攜帶
兇器，以強暴至使不能抗拒，而取他人之物，處有期徒刑柒年貳
月，扣案之菜刀壹把及口罩壹個均沒收。應執行有期徒刑柒年肆
月，扣案之菜刀壹把及口罩壹個均沒收。
    事  實
一、楊英志因遭地下錢莊逼債，需錢孔急，竟分別為下列犯行：
  (一)於民國100 年5 月3 日凌晨3 時許，在新北市○○區○○街
    29號前，意圖為自己不法之所有，以其向不知情之友人李有
    德借用之機車鑰匙，插入林建傑所有停放在上開處所之車牌
    號碼GAQ －742 號普通重型機車鑰匙孔內，開啟電門而竊取
    之，得手後供己代步使用。
  (二)於同日凌晨4 時25分許，騎乘上開竊得之機車行經新北市○
    ○區○○路110 號之「OK便利超商」外，見該店店員顏兆妤
    獨自看店，認有機可乘，另意圖為自己不法之所有，持其所
    有客觀上對人身體、生命構成危險而足供兇器使用之菜刀1
    把進入店內，以右手持菜刀抵住顏兆妤頸部，喝令顏兆妤「
    把錢拿出來」，並將顏兆妤押入櫃台內，以此強暴方式至使
    顏兆妤不能抗拒，遂依楊英志之指示將收銀機打開，楊英志
    則自收銀機內取得現金新臺幣（下同）800 元，得手後隨即
    離去。顏兆妤在楊英志離去後旋即通知該店店長孔俊仁，並
    報警處理。嗣經警調閱現場監視錄影畫面，發現楊英志涉有
    重嫌，乃持臺灣板橋地方法院檢察署檢察官核發之拘票，於
    同日晚上6 時40分許，在新北市○○區○○路143 號前拘提
    楊英志到案，並當場查獲現金700 元、菜刀1 把、口罩1 個
    及上開機車鑰匙1 支，始查得上情。
二、案經新北市政府警察局土城分局移請臺灣板橋地方法院檢察
    署檢察官偵查起訴。
    理  由
一、本判決下列所引用認定犯罪事實之各項證據，並無證據證明
    係公務員違背法定程序所取得，且檢察官及被告楊英志、辯
    護人於本院準備程序及審判期日時對於證據能力均未予爭執
    ，且迄至言詞辯論終結前亦未再聲明異議，本院審酌各該證
    據取得或作成時之一切情況，並無違法、不當或不宜作為證
    據之情事，與本案待證事實間復具有相當之關聯性，依刑事
    訴訟法第158 條之4 反面解釋及同法第159 條之5 第2 項規
    定意旨，自得採為本件認定事實之基礎，合先敘明。
二、經查，被告於前開時、地，以上開方式竊取被害人林建傑所
    有之機車，另攜帶扣案之菜刀強盜財物之事實，業經被告迭
    於警詢、偵訊及本院訊問時均坦承不諱，核與證人林建傑、
    李有德、孔俊仁於警詢時之證述、證人即被害人顏兆妤於警
    詢及本院訊問時指述之情節大致相符，且有贓物認領保管單
    、監視錄影畫面翻拍照片4 張、臺灣板橋地方法院檢察署勘
    驗筆錄1 份在卷可稽（見本案偵查卷第28、30、32、51 至
    55頁）在卷可稽，並有扣案之口罩1 個、菜刀1 把及機車鑰
    匙1 支可證，足見被告自白核與事實相符，堪以採信。是
    本件事證已臻明確，被告犯行洵堪認定，應予依法論科。
三、按刑法第321 條第1 項第3 款之攜帶兇器竊盜罪，係以行為
    人攜帶兇器竊盜為其加重條件，此所謂兇器，其種類並無限
    制，凡客觀上足對人之生命、身體、安全構成威脅，具有危
    險性之兇器均屬之，且祇須行竊時攜帶此種具有危險性之兇
    器為已足，並不以攜帶之初有行兇之意圖為必要（最高法院
    79年度台上字第5253號判決要旨參照）。本案扣得之菜刀係
    由金屬打造，質地堅硬，為足以殺傷人生命、身體之器械，
    乃屬具有危險性之兇器甚明。故就事實欄一、(一)所示部分，
    核被告所為，係犯刑法第320 條第1 項之竊盜罪；就事實欄
    一、(二)所示部分，核其所為，係犯刑法第330 條第1 項之攜
    帶兇器加重強盜罪。又被告所犯前開竊盜罪及加重強盜罪，
    犯意各別，行為互殊，應予分論併罰。爰審酌被告雖因遭地
    下錢逼債乃鋌而走險，惟其正值年富力壯，竟不思循正途賺
    取所需，且被告持菜刀於夜間至24小時營業之便利超商行搶
    ，其犯罪手段對於社會治安之危害極其重大，另兼衡其犯罪
    所得財物價值尚非巨額，且業經被害人顏兆妤領回大部分被
    害財物，所竊得之機車亦經被害人林建傑尋回，及犯後坦承
    犯行等一切情狀，分別量處如主文所示之刑，並定應執行刑
    ，以資懲戒。辯護人雖以被告於偵、審中始終自白犯行，犯
    後態度良好，被告因遭地下錢莊逼債，一時失慮始為本件犯
    行，應有刑法第59條顯可憫恕之情形云云。然查被告攜帶兇
    器而為本件加重強盜犯行，對社會治安及他人生命、身體、
    財產安全之危害至為嚴重，已如前述，考量此類犯罪之危害
    情狀甚高，客觀上為社會一般民眾法律感情所深惡痛絕，實
    無任何顯可憫恕之處，故本院無從引用前述刑法條文減輕被
    告之刑責。
四、扣案之菜刀1 把及口罩1 個，均係被告所有並供本件強盜犯
    行所用乙節，業據被告供述明確，爰依刑法第38條第1 項第
    2 款之規定，併予宣告沒收。至扣案之機車鑰匙1 支，雖係
    供被告為本件竊盜犯行所用之物，惟係被告友人李有德所有
    ，復非違禁物，本院自無從併予宣告沒收，附此敘明。
據上論斷，應依刑事訴訟法第299 條第1 項前段，刑法第320 條
第1 項、第330 條第1 項、第51條第5 款、第38條第1 項第2 款
，刑法施行法第1 條之1 第1 項、第2 項前段，判決如主文。
本案經檢察官李美金到庭執行職務。
中    華    民    國   100    年    8     月    30    日
                    刑事第十五庭審判長法  官  王綽光
                                      法  官  洪珮婷
                                      法  官  黃司熒
以上正本證明與原本無異
如不服本判決應於送達後10日內向本院提出上訴狀
                                書記官  屠衛民
中    華    民    國  100     年    8     月    30    日
附錄本案論罪科刑法條：
中華民國刑法第320 條：
意圖為自己或第三人不法之所有，而竊取他人之動產者，為竊盜
罪，處5 年以下有期徒刑、拘役或500 元以下罰金。
意圖為自己或第三人不法之利益，而竊佔他人之不動產者，依前
項之規定處斷。
前二項之未遂犯罰之。
中華民國刑法第330 條：
犯強盜罪而有第321 條第1 項各款情形之一者，處7 年以上有期
徒刑。
前項之未遂犯罰之。